【裁判字號】    98,易,51
【裁判日期】    980331
【裁判案由】    傷害
【裁判全文】
臺灣基隆地方法院刑事判決                98年度易字第51號
公  訴  人  臺灣基隆地方法院檢察署檢察官
被      告  丙○○
上列被告因傷害案件，經檢察官提起公訴（97年度偵字第5012號
），本院判決如下：
    主  文
丙○○傷害人之身體，處有期徒刑貳月，如易科罰金，以新臺幣
壹仟元折算壹日。
    事  實
一、丙○○與丁○○均為基隆市攤販業職業工會之理監事，其等
    於民國97年11月17日傍晚開完會後，先與其他理監事至基隆
    市○○路15號4樓「金華園餐廳」聚餐完畢後，又於同日20
    時許，與理監事甲○○、陳效偉共4人轉往基隆市○○路5之
    1號2樓之「鈴軒閣小吃店」喝茶，席間丙○○因唱歌及丁○○言語不得體，而與丁○○發生爭執，丙○○竟基於傷害之
    故意，徒手揮拳毆打丁○○，致丁○○受有臉部多處挫傷、
    鼻樑骨骨折、左膝擦傷之傷害。
二、案經丁○○訴由臺灣基隆地方法院檢察署檢察官偵查起訴。
    理  由
壹、程序方面
一、按最重本刑為3年以下有期徒刑、拘役或專科罰金之罪，以
    及刑法第320條、第321條之竊盜罪，經第二審判決者，不
    得上訴於第三審法院，刑事訴訟法第376 條第1 款、第2 款
    定有明文。又除簡式審判程序、簡易程序及第376 條第1 款
    、第2款所列之罪之案件外，第一審應行合議審判，刑事訴
    訟法第284條之1亦有明文。查本案被告係犯刑法第277條第1
    項之傷害罪，依上開規定得行獨任審判，合先敘明。
二、按被告以外之人於審判外之言詞或書面陳述，除法律有規定
    者外，不得作為證據，刑事訴訟法第159條第1項固有明文。
    惟被告以外之人於審判外之陳述，經當事人於審判程序同意
    作為證據，法院審酌該言詞陳述或書面陳述作成時之情況，
    認為適當者，亦得為證據；當事人、代理人或辯護人於法院
    調查證據時，知有上開刑事訴訟法第159條第1項不得為證據
    之情形，而未於言詞辯論終結前聲明異議者，視為有前項之
    同意，刑事訴訟法第159條之5亦有明文。查起訴書所列舉之
    各項證據，經本院於審判程序提示予被告丙○○，並告以內
    容要旨，被告、檢察官均表示無意見，且未聲明異議，本院
    審酌相關言詞陳述或書面陳述作成時之情況，認為適當，依
    前揭法條意旨，均得援為本案證據，應先敘明。
貳、實體事項：
一、訊據被告丙○○固承認上開時、地有與告訴人抱在一起跌倒
    在地上，然矢口否認有傷害犯行，辯稱：「當天我們都有喝
    酒，他是跟別人有爭執，不是跟我有爭執，我是勸架，怎麼
    是我去打他。」云云。
二、惟查：
(一)、上揭事實，業據告訴人丁○○於警詢指述綦詳及檢察官偵查
    時和本院審理時證述歷歷，並有行政院衛生署基隆醫院診斷
    證明書1紙足資佐證，而證人甲○○於本院審理時證稱，在
    案發前沒有看到告訴人身上有臉部多處挫傷、鼻樑骨骨折、
    左膝擦傷之傷害，鄭先生（即告訴人）說要唱歌，還站起來
    把錢拿出來，伊就說不要，叫櫃台拿錢過來投就好了，結果
    他就坐在那裡，麥克風拿在手上，唱也不唱，伊就去廁所，
    回來之後，就看到他們兩人抱在地上，伊就把他們拉開，店
    家就叫救護車，那時鄭先生躺在地上，鼻子有流血，伊將被
    告拉開，他就到旁邊去，鄭先生不上救護車，之後救護車就
    離開了，鄭先生就接著走了等語。此與檢察官偵查時所證述
    情節相符，是以依證人甲○○所述，被告確有與告訴人抱在
    一起倒在地上，告訴人鼻子有流血等情。而證人劉林瓊珠於
    檢察官偵查時證稱，當時伊在櫃台，看到有一個客人走出來
    時流鼻血，伊就打電話叫救護車，伊不知道他為何流鼻血等
    語。是以依證人劉林瓊珠所述，告訴人亦確有流鼻血之事實
    。
(二)、告訴人於97年11月17日至行政院衛生署基隆醫院急診，自
    當日20時56分至翌日3時15分於該院接受檢查與治療，此有
    該院診斷證明書在卷可稽，而告訴人所受之傷為臉部多處挫
    傷、鼻樑骨骨折、左膝擦傷之傷害，此與證人甲○○、劉林
    瓊珠所證述有看到告訴人流鼻血情形，大致相符。而被告亦
    不否認有與告訴人抱在一起，依診斷證明書所載傷勢觀之，
    挫傷、骨折等傷，並非酒醉跌倒或抱在一起所造成之傷勢，
    足見告訴人指述與事實吻合，被告所辯，顯係卸責之詞，不
    足採信，被告事證明確，犯行洵堪認定。
三、核被告丁○○所為，係犯刑法第277條第1項之傷害罪。爰審
    酌被告因飲酒唱歌和言詞衝突，毆打告訴人，行為殊不足取
    ，衡其犯罪動機、犯罪目的、犯罪手法及被害人受傷程度，
    暨其犯後態度一再狡辯卸責等一切情狀，量處如主文所示之
    刑示懲，併諭知易科罰金之折算標準。
四、據上論斷，依刑事訴訟法第284條之1、第299條第1項前段，
    刑法第277條第1項、第41條第1項前段，刑法第1條之1，判
    決如主文。
本案經檢察官乙○○到庭執行職務。
中    華    民    國    98    年    3     月    31    日
                  刑事第二庭法  官  陳伯厚
以上正本證明與原本無異。
如不服本判決應於收受送達後10日內向本院提出上訴書狀，並應
敘述具體理由；其未敘述上訴理由者，應於上訴期間屆滿後20日
內向本院補提理由書 (均須按他造當事人之人數附繕本)「切勿
逕送上級法院」。
中    華    民    國    98    年    4     月    2     日
                            書記官  王惠萍
附錄論罪法條：
中華民國刑法第277條
（普通傷害罪）
傷害人之身體或健康者，處 3 年以下有期徒刑、拘役或 1 千元
以下罰金。
犯前項之罪因而致人於死者，處無期徒刑或 7 年以上有期徒刑；
致重傷者，處 3 年以上 10 年以下有期徒刑。


司法院資訊處製作；財團法人民間司法改革基金會備份。
